【裁判字號】    89,上訴,1163
【裁判日期】    890523
【裁判案由】    違反槍砲彈藥刀械管制條例等
【裁判全文】
臺灣高等法院臺中分院刑事判決                  八十九年度上訴字第一一六三號
    上訴人  即
    被      告  乙○○
右上訴人因違反槍砲彈藥刀械管制條例等案件，不服臺灣台中地方法院八十八年度訴
字第一四四六號中華民國八十九年五月二十三日第一審判決（起訴案號：臺灣台中地
方法院檢察署八十八年度偵字第一二八五四號），提起上訴，本院判決如左：
      主  文
原判決關於乙○○違反槍砲彈藥刀械管制條例所處之刑及其定執行刑部分撤銷。
乙○○未經許可，持有可發射子彈具有殺傷力之改造手槍，累犯，處有期徒刑壹年陸
月，併科罰金新台幣拾萬元，罰金如易服勞役，以罰金總額與六個月之日數比例折算
。扣案之可發射子彈具有殺傷力之仿ＣＯＬＦ廠半自動手槍製造之改造玩具手槍（槍
枝管制編號：0000000000，含彈匣壹個）壹支沒收。
      事  實
一、乙○○曾於民國（下同）八十二年間因施用毒品案件，經台灣台中地方法院判處
    有期徒刑一年十月確定，於八十四年一月二十一日假釋縮刑期滿執行完畢。詎不
    知悔改，復於八十四年間某日，在台中市第一廣場，以新台幣（下同）八千五百
    元之代價，購得可發射子彈，具有殺傷力之仿ＣＯＬＦ廠半自動手槍製造之玩具
    手槍一支後，置放在其台中縣大肚鄉○○路○段七七四巷一之六號住處，未經許
    可持有之。又乙○○有施用毒品安非他命之惡習，因缺錢購買毒品，認友人曾建
    銘處有毒品，竟另行起意，於八十八年五月二十四日下午五時三十分許，持前開
    具有殺傷力之改造玩具手槍進入台中縣大肚鄉○○路○段五七五巷八號其友人曾
    建銘之住處（侵入住宅部分未據告訴），欲逼曾建銘准其以簽帳之方式賒購安非
    他命。斯時恰有曾建銘之友人林錦坤於該處一樓，乙○○見狀即先問林錦坤：曾
    建銘在何處？林錦坤答說在樓上，乙○○惟恐林錦坤通風報信，遂持上開改造玩
    具手槍自後抵住林錦坤之腰部，押制林錦坤上樓，以此非法方法，剝奪林錦坤之
    行動自由。當上至二樓時，適曾建銘從房間內走出，乙○○即改持該改造玩具手
    槍抵住曾建銘之腰部，以此強暴之方式，欲強逼曾建銘准其簽帳購買毒品時，旋
  為曾建銘趁機奪下乙○○所持之槍枝，並將乙○○壓制在地上而未得逞，曾建銘
    之妻柯美好見狀即報警處理，經警據報前來查獲，並當場扣得前開之改造玩具手
    槍一枝（含彈匣一個，妨害自由罪及強制未遂罪部分業已確定)。
二、案經台中縣警察局烏日分局報請台灣台中地方法院檢察署檢察官偵查起訴。
    理      由
一、右揭被告未經許可持有具殺傷力之改造玩具手槍之事實，業據其迭於警訊、偵查
    及原審、本院審理時坦承不諱，並有扣案之改造玩具手槍一枝可資佐證，扣案之
    改造槍枝，經送驗結果，認係由仿ＣＯＬＴ廠半自動手槍製造之玩具手槍改造而
    成，槍管為金屬材質且已貫通，並於槍管內加裝金屬襯管至彈室處（彈室內徑原
    為約一一‧八０ｍｍ，加裝金屬襯管後縮減至約六‧二ｍｍ，惟金屬襯管可輕易
    取出），機械性能良好，可擊發適用之子彈，認具殺傷力，有內政部警政署刑事
    警察局八十八年五月三十一日刑鑑字第四九０一八號鑑驗通知書一紙在卷可稽，
    ，事証已臻明確，被告持有改造槍枝之犯行，洵堪認定。
二、被告乙○○行為後槍砲彈藥刀械管制條例第十一條業於八十九年七月五日修正公
    布，核被告所為係犯修正後槍砲彈藥刀械管制條第十一條第四項之罪，又被告曾
    於八十二年間因施用毒品案件，經台灣台中地方法院判處有期徒刑一年十月確定
    ，於八十四年一月二十一日假釋縮刑期滿執行完畢，有本院被告全國前案記錄表
    在卷可按，五年以內再犯本件有期徒刑以上之罪，為累犯，依法加重其刑，原審
    予以論罪科刑，固非無見，惟原審判決未依修正後之槍砲彈藥刀械管制條例處斷
    ，尚有未洽，被告以原審判決量刑過重為由上訴，雖無理由，然原審判決既有如
    上未當之處，應由本院將原判決關於非法持有槍枝及執行刑部分撤銷改判，爰審
    酌被告之品行、智識程度、犯罪之動機、目的、持有槍枝對社會秩安危害甚大暨
    犯罪後坦承罪行，態度尚佳等一切情狀，量處如主文所示之刑，罰金部分並諭告
    易服勞役之折算標準，扣案之具殺傷力之改造玩具手槍一支（含彈匣一個，槍枝
    管制編號：0000000000），係屬違禁物，爰依刑法第三十八條第一項
    第一款之規定宣告沒收。又本案被告僅持有改造槍枝一支，其內並未裝填子彈 (
    亦無子彈扣案 )，本院審酌其行為之危險性、嚴重性，認宣告保安處分不符合比
    例原則，爰不予宣告，併予敘明。
三、據上論斷，應依刑事訴訟法第三百六十九條第一項前段、第三百六十四條、第二
    百九十九條第一項前段、槍砲彈藥刀械管制條例第十一條第四項、刑法第二條第
    一項前段、第十一條前段、第四十七條、第四十二條第二項、第三十八條第一項
    第一款，判決如主文。
本案經檢察官甲○○到庭執行職務。
中      華      民      國    八十九      年      八      月   三十一   日
                              臺灣高等法院臺中分院刑事第九庭
                                    審判長法  官  胡  森  田
                                          法  官  趙  春  碧
                                          法  官  康  應  龍
右正本證明與原本無異。
如不服本判決應於收受送達後十日內向本院提出上訴書狀，其未敘述上訴之理由者並
得於提起上訴後十日內向本院補提理由書（均須按他造當事人之人數附繕本）。
                                          書記官  陳  明  珠
中      華      民      國    八十九      年      九      月    二      日
                                                                        Ｄ


司法院資訊處製作；財團法人民間司法改革基金會備份。
